【裁判字號】    98,訴,1577
【裁判日期】    981113
【裁判案由】    偽造文書等
【裁判全文】
臺灣臺北地方法院刑事判決              98年度訴字第1577號
公  訴  人  臺灣臺北地方法院檢察署檢察官
被      告  乙○○
上列被告因偽造文書等案件，經檢察官提起公訴（98年度偵字第
19923 號），於準備程序進行中，被告就被訴事實為有罪之陳述
，本院裁定進行簡式審判程序審理，判決如下：
    主      文
乙○○竊盜，處有期徒刑貳月，如易科罰金，以新臺幣壹仟元折
算壹日；又行使偽造私文書，足以生損害於他人，處有期徒刑貳
月，如易科罰金，以新臺幣壹仟元折算壹日，偽造之「甲○○」
署名壹枚沒收。應執行有期徒刑月，如易科罰金，以新臺幣壹
仟元折算壹日，偽造之「甲○○」署名壹枚沒收。
    事實及理由
一、犯罪事實
    乙○○於民國98年7 月3 日晚間6 時許，意圖為自己不法之
    所有，在其所任職之臺北市大安區○○○路○ 段203 號地下
    2 樓詩特莉餅乾店之更衣室內，徒手竊得其同事甲○○所有
    之皮夾1 個（內含新臺幣【下同】2,000 元、身分證、健保
    卡、臺新銀行、第一銀行、永旺銀行、新光銀行信用卡各1
    張及第一銀行金融卡1 張）。乙○○又於同日晚間9 時40分
    許，另行起意，復意圖為自己不法之所有，基於詐欺取財及
    行使偽造私文書之犯意，持上開甲○○所有之臺新銀行信用
    卡（卡號：0000-0000-0000-0000） ，在臺北市中正區○○
    ○路3 號臺北車站2 樓微風廣場「PLAZA 統一時尚店（下稱
    PLAZA 店）」內，佯裝其為該信用卡持卡人甲○○本人，刷
    卡購買價值2,280 元之生活雜物，而在簽帳單特約商店存根
    聯上偽造「甲○○」之簽名1 枚（為2 聯式之熱感應紙簽帳
    單，1 聯係由持卡人簽名之特約商店存根聯，1 聯則係毋庸
    簽名之持卡人存根聯），完成該偽造之簽帳單私文書後，再
    據以持向該店不知情之店員行使，致PLAZA 店員誤認乙○○
    係真正之持卡人，陷於錯誤同意其刷卡買物雜物，乙○○因
    而詐得價值2,280 元之生活雜物，足以生損害於甲○○、該
    特約商店及國泰世華銀行對於信用卡授權交易與管理之正確
    性。嗣經調閱PLAZA 店盜刷信用卡之監視畫面，而循線查悉
    全情。
二、認定犯罪事實所憑之證據及理由
(一)、本案被告乙○○所犯刑法第320 條第1 項、第216 條、第21
    0 條、第339 第第1 項等罪，均係死刑、無期徒刑、最輕本
    刑為3 年以上有期徒刑以外之罪，其於準備程序就前揭被訴
    事實為有罪之陳述，經受命法官告知簡式審判程序之旨，並
    聽取其與公訴人之意見後，本院裁定由受命法官獨任進行簡
    式審判程序，是本件之證據調查，依刑事訴訟法第273 條之
    2 規定，不受同法第159 條第1 項、第161 條之2 、第161
    條之3 、第163 條之1 及第164 條至第170 條規定之限制，
    合先敘明。
(二)、上開犯罪事實，業經被告於警詢、偵查及本院審理時坦承不
    諱，核與被害人甲○○於警詢及偵查中指述相符，復有贓物
    認領保管單1 紙、信用卡簽帳單特約商店存根聯1 紙、信用
    卡冒用明細表1 份、PLAZA 店之監視畫面翻拍片5 張在卷可
    考，足認被告之自白與事實相符，應可採信。從而，本案事
    證明確，被告犯行洵堪認定，應依法論科。
三、論罪科刑之理由
(一)、按信用卡簽帳單係以文字為一定之意表示，持信用卡刷卡消
    費時，在簽帳單上簽署姓名，除表示已收受特約商店交付之
    交易標的物外，並為確認該筆消費之憑證，具有表示法律上
    權利義務關係之證明作用，故簽帳單性質上除與收據相同外
    ，並且為信用卡發卡銀行依據此向簽帳人收款之憑證，為文
    書之一種，並為私人製作之文書。是核被告所為，係犯刑法
    第216 條、第210 條之行使偽造私文書罪及同法第339 條第
    1 項之詐欺取財罪、刑法第320 條第1 項竊盜罪。被告偽造
    署押為偽造私文書之部分行為，其進而行使偽造私文書，偽
    造之低度行為為行使之高度行為所吸收，不另論罪。
(二)、被告所犯行使偽造私文書罪及詐欺取財罪，係以一行為而觸
    犯二罪名，為想像競合犯，應依刑法第55條規定，從一重之
    行使偽造私文書罪處斷。又被告所犯竊盜及行使偽造私文書
    罪2 罪間，犯意各別，行為互殊，應予分論併罰。
(三)、爰審酌被告因一時貪念，竟先行竊取被害人財物，又持所竊
    之信用卡，盜刷卡片詐取財物，造成被害人不小之損失及生
    活不便，欠缺尊重他人財產權之觀念，而被告犯後坦承犯行
    ，所竊之物已為被害人所領回，被告亦補償被害人損害等情
    ，為被害人於警詢時陳稱明確，並有贓物認領保管單、傳真
    匯款收據各1 紙在卷可考，兼衡其智識、家庭狀況及經濟狀
    況等一切情狀，分別量處如主文所示之刑，並諭知易科罰之
    折算標準，另就所宣告之刑，定其應執行之刑及諭知易科罰
    金之折算標準。
(四)、信用卡簽帳單特約商店存根聯1 紙已交付特約商店轉收單銀
    行，該物品非屬被告所有，故不予沒收，惟該信用卡簽帳單
    特約商店存根聯1 紙上持卡人簽名欄內被告偽造之「甲○○
    」簽名1 枚，仍應依刑法第219 條規定，於該犯罪項下宣告
    沒收。
四、適用法律：
    依刑事訴訟法第273 條之1 第1 項、299 條第1 項前段，刑
    法第216 條、第210 條、第320 條第1 項、第339 條第1 項
    前段、第41條第1 項前段、第219 條、第55條第5 款，刑法
    施行法第1 條之1 第1 項、第2 項前段，判決如主文。
本案經檢察官盧慧珊到庭執行職務。
中    華    民    國    98    年    11    月    13    日
                  刑事第十六庭  法  官  藍家偉
以上正本證明與原本無異。
如不服本判決應於收受送達後10日內向本院提出上訴書狀，並應
敘述具體理由；其未敘述上訴理由者，應於上訴期間屆滿後20日
內向本院補提理由書（均須按他造當事人之人數附繕）「切勿逕
送上級法院」。
                                書記官  呂慧娟
中    華    民    國    98    年    11    月    13    日


司法院資訊處製作；財團法人民間司法改革基金會備份。
